臺灣高等法院刑事裁定
110年度毒抗字第959號
抗  告  人
即  聲請人  許柏漢



上列抗告人即聲請人因違反毒品危害防制條例案件，對於臺灣新
竹地方法院109年度毒聲字第96號確定裁定，聲請重新審理，不
服臺灣新竹地方法院中華民國110年5月13日裁定（110年度毒聲
重字第5號），提起抗告，本院裁定如下：
    主  文
抗告駁回。                                              
    理  由
一、原裁定意旨略以：⑴抗告人即聲請人（下稱抗告人）援引評
    分標準即「有無繼續施用毒品傾向評估標準紀錄表」及「有
    無繼續施用毒品傾向評估標準說明手冊」已於民國110年3月
    26日修正實施為由，聲請重新審理，然「有無繼續施用毒品
    傾向評估標準紀錄表」及「有無繼續施用毒品傾向評估標準
    說明手冊」係法務部針對多數不特定人民就有無繼續施用毒
    品傾向評估事項所為對外發生法律效果之具有法規性質之命
    令，是上開評估標準紀錄表及評估標準說明手冊之修正，屬
    於行政規則或法規命令之修正，為法律變更，抗告人以此為
    由聲請重新審理，與法定要件不符。⑵原審法院109年度毒聲
    字第96號（下稱原確定裁定）係以修正前評估標準製作「有
    無繼續施用毒品傾向證明書」、「有無繼續施用毒品傾向評
    估標準紀錄表」為憑，裁定令抗告人入戒治處所強制戒治，
    其認事用法並無違法或不當。難認有毒品危害防制條例第20
    條之1第1項第1款所指適用法規顯有錯誤足以影響裁定之結
    果，或同條項第3款所稱原確定裁定所憑之鑑定已證明其為
    虛偽之情事等重新審理之事由。⑶聲請意旨復未敘明原確定
    裁定有何符合其他各款所定重新審理事由之情形，因此聲請
    重新審理，並無理由，應予駁回等語。
二、抗告意旨略以：何以不到5分鐘的時間即可認定抗告人有繼
    續施用毒品傾向？且有無前科，與後續有無繼續施用毒品之
    傾向何關，為何有前科之計分如此高云云？
三、按觀察、勒戒及強制戒治之裁定確定後，因發現確實之新證
    據足認受觀察、勒戒或強制戒治處分之人，應不施以觀察、
    勒戒或強制戒治者，受觀察、勒戒或強制戒治處分之人，或
    其法定代理人、配偶，或檢察官得以書狀敘述理由，聲請原
    裁定確定法院重新審理；聲請重新審理，應於裁定確定後30
    日內提起。但聲請之事由，知悉在後者，自知悉之日起算；
    法院認為無重新審理之理由，或程序不合法者，應以裁定駁
    回之；認為有理由者，應重新審理，更為裁定。法院認為無
    理由裁定駁回聲請者，不得更以同一原因，聲請重新審理。
    毒品危害防制條例第20條之1第1項第5款、第2項、第4項分
    別定有明文。
四、經查：
  ㈠「有無繼續施用毒品傾向評估標準紀錄表」及「有無繼續施
    用毒品傾向評估標準說明手冊」係法務部針對多數不特定人
    民就有無繼續施用毒品傾向評估事項所為對外發生法律效果
    之具有法規性質之命令，故上開評估標準紀錄表及評估標準
    說明手冊之修正，屬於行政規則或法規命令之修正，為法律
    變更，並非前開毒品危害防制條例第20條之1第1項第5款所
    稱之「新證據」，抗告人以此為由聲請重新審理，與法定要
    件不符，尚非有據。
  ㈡原確定裁定於109年8月18日作成時，上開評估標準紀錄表及
    評估標準說明手冊尚未修正，法務部○○○○○○○○依據當時有效
    之修正前評估標準製作「有無繼續施用毒品傾向證明書」、
    「有無繼續施用毒品傾向評估標準紀錄表」，評估聲請人有
    繼續施用毒品之傾向，自屬合法，原確定裁定再憑以認定抗
    告人有繼續施用毒品之傾向，亦難認有毒品危害防制條例第
    20條之1第1項第1款所指適用法規顯有錯誤足以影響裁定之
    結果，或同條項第3款所稱原確定裁定所憑之鑑定已證明其
    為虛偽之情事，顯亦不符合前揭聲請重新審理之事由。
  ㈢本件聲請重新審理意旨復未敘明原確定裁定有何符合其他各
    款所定重新審理事由之情形，從而，原裁定駁回抗告人之聲
    請，並無違誤。本件抗告為無理由，應予駁回。
據上論斷，依刑事訴訟法第412條，裁定如主文。
中　　華　　民　　國　　110 　年　　7 　　月　　5　　日
              　  刑事第二十三庭審判長法　官  許永煌
　　　　　　　　　　　　　　　　　    法　官  吳定亞
　　　　　　　　　　　　　　　　　    法　官  黃美文
以上正本證明與原本無異。
不得再抗告。
                                　    書記官  彭威翔
中　　華　　民　　國　　110 　年　　7 　　月　　6 　　日